【裁判字號】    96,交聲,1278
【裁判日期】    970116
【裁判案由】    聲明異議
【裁判全文】
臺灣臺中地方法院交通事件裁定        96年度交聲字第1278號
原處分機關  交通部公路總局臺中區監理所
異  議  人
即受處分人  甲○○
上列異議人因違反道路交通管理處罰條例案件，對於交通部公路
總局臺中區監理所中華民國九十六年十月三十一日所為之裁決（
中監違字第裁六０－Ｚ00000000號），聲明異議，本院
裁定如下：
    主    文
異議駁回。
    理    由
一、原處分機關交通部公路總局臺中區監理所係以：異議人即受
    處分人（下稱異議人）甲○○於民國九十六年九月二十日十
    四時三十九分許，駕駛車牌號碼2200－HT號自用小客車，在
    國道三號南下三六八‧四公里處，因「行速一二九公里，限
    速一一０公里，超速十九公里，測距二六四‧一公尺」之違
    規，為國道公路警察局第八警察隊善化分隊員警以其有違反
    道路交通管理處罰條例第三十三條第一項第一款規定之行為
    ，掣開公警局交字第Ｚ00000000號舉發通知單予以
    舉發，並交付予異議人，異議人於期限內到案，原處分機關
    交通部公路總局臺中區○○○○○道路交通管理處罰條例第
    三十三條第一項第一款、第六十三條第一項第一款及違反道
    路交通管理事件統一裁罰基準及處理細則第四十三條、第四
    十四條及第六十七條之規定，以中監違字第裁六０－Ｚ00
    000000號裁決書裁處異議人罰鍰新臺幣（下同）三千
    元，並記違規點數一點。
二、異議人甲○○聲明異議意旨略以：（一）國外之雷射測速系
    統係有影像數據資料，而國道第八警察隊使用之系統則無法
    留下證據資料，警方卻以該系統經公證之說詞來推託為合法
    使用，並以此為裁罰依據，令人難以信服；（二）國道第八
    警察隊之回函並未針對舉發當時未將雷射數據出示予伊觀看
    之問題回覆；（三）依據道路交通管理處罰條例之規定，採
    用固定或非固定式科學儀器取得證據資料證明者，於高速公
    路、快速公路至少於三百公尺前，明顯標示之，而依據警方
    之函覆，警方之告發地點為國道三號南下三六八‧四公里，
    而雷射資料取得係在三六八‧四公里前之三六七‧三公尺處
    ，依上開法規規定所示，應在三六七‧七公里處設立告示，
    而據警函覆內容，告示設立位置卻於三六七‧九公里處，顯
    然不足規定之三百公尺，故原處分機關之裁罰與法不合，爰
    依法聲明異議云云。
三、按汽車行駛高速公路，應依速限標誌指示，高速公路及快速
    公路交通管制規則第五條第一項前段定有明文；又汽車行駛
    於高速公路，行車速度超過規定之最高速限者，處汽車駕駛
    人三千元以上六千元以下罰鍰；汽車駕駛人駕駛汽車違反道
    路交通管理處罰條例第三十三條第一項規定者，除應依各該
    條所規定之罰鍰處罰外，並予各記違規點數一點，道路交通
    管理處罰條例第三十三條第一項第一款、第六十三條第一項
    第一款亦有明文。
四、經查：
（一）異議人甲○○於九十六年九月二十日十四時三十九分許，
      駕駛車牌號碼2200－HT號自用小客車途經國道三號南下三
      六八‧四公里處時，因行車限速一一０公里，經國道公路
      警察局第八警察隊善化分隊員警以雷射測速儀器測速，測
      得該車之行車速度為時速一二九公里，已超過規定最高限
      速達時速十九公里，而遭員警攔阻並掣開公警局交字第Ｚ
      00000000號舉發單通知予以舉發，有舉發通知單
      一紙在卷可稽。
（二）異議人甲○○雖以上開情詞置辯，惟依卷附之舉發單位即
      內政部警政署國道公路警察局第八警察隊九十六年十月二
      十五日公警交八字第０九六０八七一六０二號、九十六年
      十二月十九日公警八交字第０九六０八七二０七三號函說
      明：「本隊配發之雷射測速槍，係國外進口之最先進測速
      科技器材，多數國家採用供警察測速使用，符合國際檢驗
      規定，並經我國經濟部標準檢驗局檢定合格，可確信其準
      確度，執勤人員以雷射測速槍上方視窗內紅外線點瞄準被
      測車輛，經鎖定後，槍內螢幕即顯示其一二九（速度、單
      位：公里／小時）與二六四‧一（距離、單位：公尺，舉
      發單位原誤載為三六七‧三公尺，嗣以公警交八字第０九
      六０八七二０七三號函更正為二六四‧一公尺），不受他
      車影響（雖有他車前後行駛或併行亦同），配合目視查看
      車道中車輛動態（清楚辨識），確認該鎖定車輛超速無誤
      後始予攔查，本件所使用雷射測速槍係依現場攔檢所設計
      之測速器，無附屬照相功能，故無法提示照片，駕駛人可
      當場檢視雷射槍行速顯示器所標示之數據佐證」、「本案
      執法所使用雷射測速槍係廠牌：ＬＴＩ、型號：ＵＬＴＲ
      Ａ  ＬＹＴＥ  １００ＬＲ、器號：ＵＸ００９０５２，
      送往經濟部標準檢驗局檢定已於九十六年四月二十日合格
      ，並核發合格證書一紙（檢定合格單號碼：Ｍ０ＧＢ00
      00000、有效期限：九十七年四月三十日）」。是依
      舉發單位函覆說明所示，足認本件舉發所使用之雷射測速
      儀為國外先進科學儀器，並經我國經濟部標準檢驗局檢定
      合格，此復有經濟部標準檢驗局雷射測速儀檢定合格證書
      一紙在卷可證，故異議人質疑上開雷射測速儀之準確性，
      尚無可取。又異議人辯稱舉發員警當時未將雷射測速槍測
      得數據供其觀看云云，惟據本院依職權函詢舉發單位，舉
      發單位以九十六年十一月二十六日公警交八字第０九六０
      八七一九三五號函覆說明：「執勤員警經測得系爭車輛行
      車速度超過規定之最高速限後，攔下該車輛，將雷射槍測
      得數據供違規人觀看，始掣單舉發」，是依該說明可認員
      警係經測速後，發覺異議人有超速之違規情事，始攔截異
      議人駕駛之車輛，並業於當時出示觀測螢幕顯示之數據予
      異議人觀看，是以，異議人未提出任何事證供本院參酌以
      實其說，其空言指摘舉發員警未出示數據供其觀看等語，
      洵屬無據。且衡以現場舉發員警與異議人素昧平生，並無
      仇隙，衡情舉發之員警當無設詞攀誣、濫予舉發之理，本
      件既無任何證據足證警員有捏造事實、違法取締之情事，
      則執勤警員本其維護交通秩序、安全職責所為之舉發，自
      應受到合法、正確之推定。至異議人所稱本件舉發不符道
      路交通管理處罰條例所定三百公尺之標示距離云云；惟國
      道三號南下三六七‧九公里處設有「前有測速照相」告示
      牌，此有前揭公警八交字第０九六０八七一六０二號函附
      卷為證，是可計出告示牌距警員持雷射測速槍處為五百公
      尺，業符上開道路交通管理處罰條例第七條之二第三項至
      少應於三百公尺前標示之規定，異議人就此所認顯有誤會
      ，附此敘明。
五、綜上所述，本件異議人甲○○既有於前揭時、地，駕車而有
    超速行駛之違規行為事實，從而，原處分機關依前揭道路交
    通管理處罰條例第三十三條第一項第一款、第六十三條第一
    項第一款規定裁處罰鍰三千元，並記違規點數一點，核無違
    誤，本件異議為無理由，應予駁回。
據上論斷，應依道路交通管理處罰條例第八十七條第二項、道路
交通案件處理辦法第十九條，裁定如主文。
中    華    民    國    97    年    1     月    16    日
                  交通法庭  法  官  陳思成
上正本證明與原本無異。
如不服本裁定，應於送達後五日內，向本院提出抗告狀。
                            書記官  吳詩琳
中    華    民    國    97    年    1     月    16    日


司法院資訊處製作；財團法人民間司法改革基金會備份。
